【裁判字號】    99,訴,733
【裁判日期】    990611
【裁判案由】    毒品危害防制條例
【裁判全文】
臺灣高雄地方法院刑事判決               99年度訴字第733號
公  訴  人  臺灣高雄地方法院檢察署檢察官
被      告  甲○○
上列被告因毒品危害防制條例案件，經檢察官提起公訴（98年度
偵字第37646 號），本院改依簡式審判程序審理，判決如下：
    主  文
甲○○施用第一級毒品，累犯，處有期徒刑捌月；又施用第二級
毒品，累犯，處有期徒刑肆月；又持有第二級毒品，累犯，處拘
役參拾日，如易科罰金，以新臺幣壹仟元折算壹日，扣案之第二
級毒品甲基安非他命壹包（驗後淨重零點零壹陸公克），沒收銷
燬之。所處有期徒刑部分，應執行有期徒刑拾月。
    事  實
一、甲○○曾因施用毒品案件，經本院以95年度毒聲字第201 號
    裁定送觀察、勒戒後，於民國95年3 月15日因無繼續施用毒
    品傾向而執行完畢釋放。又其曾因竊盜案件，經本院以97年
    度審簡字第238 號、第2223號、第2376號判決，分別判處有
    期徒刑3 月、5 月、4 月確定，上開案件接續執行後，於98
    年5 月28日執行完畢。詎其仍不知戒絕毒癮，明知海洛因及
    甲基安非他命，分別經公告列為毒品危害防制條例第2 條第
    2 項第1 款之第一級毒品及同條項第2 款之第二級毒品，不
    得非法持有、施用，猶基於施用第一級毒品海洛因及第二級
    毒品甲基安非他命之犯意，於98年12月10日某2 時點，在其
    位於高雄市○○區○○路313 巷16號之住處，分別以將第一
    級毒品海洛因摻入香菸內吸食，及將第二級毒品甲基安非他
    命置於吸食器內燒烤吸食之方式，先後施用第一級毒品海洛
    因、第二級毒品甲基安非他命各1 次。又其另基於持有第二
    級毒品甲基安非他命之犯意，於98年12月12日上午6 時40分
    許，在高雄市○○區○○路105 巷內，自其真實姓名、年籍
    不詳，綽號「阿福」之成年男性友人處，無償收受第二級毒
    品甲基安非他命1 包（驗後淨重0.016 公克）及玻璃球吸食
    器1 具而無故持有之。嗣於98年12月12日上午6 時50分許，
    其行經高雄市○○區○○路105 巷73弄3 號前，因形跡可疑
    為警盤查，當場扣得上開第二級毒品甲基安非他命1 包及玻
    璃球吸食器1 具，並同意接受採尿送檢，結果發現其尿液中
    殘留有嗎啡、甲基安非他命及安非他命成分，始悉上情。
二、案經高雄市政府警察局楠梓分局移送臺灣高雄地方法院檢察
    署檢察官偵查起訴。
    理  由
一、按本件被告甲○○所犯係死刑、無期徒刑、最輕本刑為3 年
    以上有期徒刑以外之罪，其於準備程序就前揭被訴事實為有
    罪之陳述，經受命法官告知簡式審判程序之旨，並聽取其與
    檢察官意見後，本院認無不得或不宜改依簡式審判程序進行
    之處，爰依刑事訴訟法第273 條之1 第1 項、第284 條之1
    ，裁定本件由受命法官獨任進行簡式審判程序，合先敘明。
二、前揭犯罪事實，業據被告於本院審理中坦承不諱，且其前開
    為警查獲後，經採集尿液送檢之檢驗結果，發現其尿液中殘
    留有施用第一級毒品海洛因後所會代謝產生之嗎啡成分，及
    施用第二級毒品甲基安非他命後所會代謝產生之甲基安非他
    命及安非他命成分，有高雄市立凱旋醫院98年12月30日A000
    00000 號濫用藥物尿液檢驗報告在卷可稽；又被告為警查獲
    時所扣得之1 包物品，經高雄醫學大學附設中和紀念醫院鑑
    驗結果，確係第二級毒品甲基安非他命無訛，有該院99年4
    月13日第9904-86 號檢驗報告附卷可佐（上開被告以外之人
    於審判外所為之書面陳述，因本件已改行簡式審判程序，依
    刑事訴訟法第159 條第2 項之規定，應具有證據能力），則
    被告前開自白顯與事實相符，堪以採信，本件事證明確，被
    告前開犯行，均堪認定。另被告曾因施用毒品案件，經本院
    以95年度毒聲字第201 號裁定送觀察、勒戒後，於95年3 月
    15日因無繼續施用毒品傾向而執行完畢釋放乙情，有臺灣高
    等法院被告前案紀錄表在卷可憑，是被告於觀察、勒戒執行
    完畢釋放後，5 年內再犯前揭施用第一、二級毒品犯行，依
    法自應予以追訴處罰。
三、按海洛因及甲基安非他命，分別係毒品危害防制條例第2 條
    第2 項第1 款所稱之第一級毒品及同條項第2 款所稱之第二
    級毒品，故核被告所為，係犯該條例第10條第1 項之施用第
    一級毒品罪、第10條第2 項之施用第二級毒品罪及第11條第
    2 項之持有第二級毒品罪。被告於施用第一級毒品海洛因及
    第二級毒品甲基安非他命前之持有該等毒品之低度行為，均
    應為施用之高度行為所吸收，不另論罪。被告所犯上開3 罪
    間，犯意各別、行為互殊，觸犯構成要件相異之罪名，自應
    予以分論併罰。被告有犯罪事實欄所載之前科紀錄乙情，有
    臺灣高等法院被告前案紀錄表在卷可稽，其受有期徒刑執行
    完畢，5 年內故意再犯本件最重本刑為有期徒刑以上之3 罪
    ，為累犯，均應依刑法第47條第1 項規定加重其刑。爰審酌
    被告經觀察、勒戒後，尚未能戒絕毒癮，足證前開保安處分
    措施實難矯治其惡性，復無視於政府所推動之禁毒保健政策
    ，仍恣意持有第二級毒品甲基安非他命，自應受有相當程度
    之刑事非難，惟念其犯後坦承全部罪行，態度良好，而所犯
    係自戕行為，尚未對他人造成實害，復參以其先前因施用毒
    品犯行經論罪科刑之次數及所持有之第二級毒品數量甚微等
    一切情狀，分別量處如主文所示之刑，並就所處有期徒刑部
    分，定其應執行刑如主文所示，復就所處拘役部分，諭知易
    科罰金之折算標準，以資懲儆。扣案之毒品確為第二級毒品
    甲基安非他命之事實，業如前述，應依毒品危害防制條例第
    18 條 第1 項前段之規定，諭知沒收銷燬之；至於鑑識耗損
    之第二級毒品甲基安非他命，既已滅失，爰不再行諭知沒收
    銷燬，併此敘明。至扣案之玻璃球吸食器1 具，要與被告上
    開犯行無涉（蓋被告係施用毒品後2 日，方取得該玻璃球吸
    食器），且卷內無證據證明該吸食器上存有無從析離之毒品
    存在，自無由為沒收或沒收銷燬之宣告，附此敘明。
據上論斷，應依刑事訴訟法第273 條之1 第1 項、第284 條之1
、第299 條第1 項前段，毒品危害防制條例第10條第1 項、第2
項、第11條第2 項、第18條第1 項前段，刑法第11條、第47條第
1 項、第51條第5 款、第41條第1 項前段，判決如主文。
本案經檢察官周天畏到庭執行職務。
中    華    民    國    99    年    6     月    11    日
                  刑事第十七庭  法  官  陳君杰
以上正本證明與原本無異。
如不服本判決應於收受送達後10日內向本院提出上訴書狀，並應
敘述具體理由；如未敘述上訴理由者，應於上訴期間屆滿後20日
內向本院補提理由書（均須按他造當事人之人數附繕本）「切勿
逕送上級法院」。
中    華    民    國    99    年    6     月    11    日
                                書記官  紀龍年
附錄本判決論罪科刑法條全文：
毒品危害防制條例第10條
施用第一級毒品者，處6月以上5年以下有期徒刑。
施用第二級毒品者，處3年以下有期徒刑。
毒品危害防制條例第11條第2 項
持有第二級毒品者，處2 年以下有期徒刑、拘役或新臺幣3 萬元
以下罰金。

司法院資訊處製作；財團法人民間司法改革基金會備份。
